臺灣高等法院刑事判決
110年度上訴字第1906號
上  訴  人  臺灣士林地方檢察署檢察官
被      告  高柏鈞





            謝汶聖


上列上訴人因詐欺等案件，不服臺灣士林地方法院109年度金訴
字第239號，中華民國110年3月3日第一審判決（起訴案號：臺灣
士林地方檢察署109年度偵字第4729號、109年度偵字第7634號；
移送併辦案號：臺灣桃園地方檢察署109年度偵字第9131號），
提起上訴，本院判決如下：
    主  文
原判決關於癸○○部分撤銷。
癸○○犯三人以上共同詐欺取財罪，處有期徒刑壹年壹月。
其他上訴駁回。
    事  實
一、癸○○於民國109年1月間加入戊○○、少年黃○秉、少年彭○翌（
    上開少年所涉詐欺犯行均另由臺灣新竹地方法院少年法庭審
    理）及綽號「MP」、「AM」等人所組成具有持續性、牟利性
    與結構性之詐欺集團犯罪組織（癸○○所涉參與犯罪組織部分
    ，業由本院110年度上訴字第3312號判處罪刑確定），擔任
    車手提款時之現場把風工作，約定每日可獲取新臺幣（下同
    ）1千元之報酬。嗣該集團內真實姓名年籍不詳之成員，先以
    如附表一所示之手法，向甲○○詐取其郵局、華南銀行帳戶之
    金融卡、存摺及密碼，並由戊○○依指示於109年1月6日13時5
    7分許，前往臺中市○○區○○路000號統一超商大貿門市，領取
    甲○○所寄送內含上開帳戶物件之包裹（此部分業經原審判處
    戊○○罪刑確定）。
二、癸○○即與戊○○及所屬詐欺集團之其他成員共同意圖為自己不
    法之所有，基於三人以上共同詐欺取財、以不正方法由自動
    付款設備取得他人之物及洗錢等犯意聯絡，由該詐騙集團其
    他成員在臉書網站佯登販售IPHONE手機之不實訊息，經庚○○
    瀏覽後與該集團某成員聯繫而陷於錯誤，於109年1月7日16
    時26分許，匯款15,000元至甲○○郵局帳戶內，再由戊○○於同
    日16時38分許，至位於新北市○○區○○路00號之統一超商渡船
    頭門市，持甲○○之郵局帳戶金融卡插入自動櫃員機並輸入向
    甲○○詐得之密碼，使系統誤認戊○○係對該卡有正當權源之持
    有人，而交付庚○○因遭詐騙而匯入該帳戶內款項中之現金5
    千元（不含手續費，即起訴書附表三編號5部分），癸○○則
    於戊○○提款時在旁把風。戊○○於提款後旋將所領取款項上繳
    詐欺集團上手，即以此現金交付方式製造金流斷點而隱匿掩
    飾詐欺所得之去向。
    理  由
甲、被告癸○○部分：
壹、證據能力部分：
一、本判決下引具傳聞性質之各項供述證據經本院於審判期日調
    查證據時提示並告以要旨後，未據當事人於言詞辯論終結前
    就證據能力部分有所異議（見本院卷第110至114頁、第217
    至219頁），本院復查無該等證據有違背法定程序取得或顯
    不可信之外部情狀，揆諸刑事訴訟法第159條之5規定，應均
    有證據能力。
二、至本件認定事實所引用之非供述證據，並無證據證明係公務
    員違背法定程序所取得，亦查無顯不可信或不得作為證據之
    情形，且經本院於審判期日依法進行證據之調查、辯論，亦
    應有證據能力。
貳、認定犯罪事實所憑之證據及理由：　　
一、訊據癸○○固坦承於109年1月7日有與戊○○一同前往新北市淡
    水區之事實，惟矢口否認有加重詐欺、非法由自動付款設備
    取財及洗錢等犯行，辯稱：當天我只是去淡水老街逛街，不
    是去把風，本案我沒有參與等語。
二、查戊○○所屬詐欺集團成員於附表一所示時間以該附表所載方
    式詐騙甲○○，致其陷於錯誤，而依指示將如附表一「詐得之
    金融機構帳戶」欄所示帳戶之存摺、金融卡及密碼寄出，由
    戊○○依黃○秉之指示，於109年1月6日13時57分許，前往臺中
    市○○區○○路000號統一超商大貿門市，領取上開包裹後交付
    黃○秉，並因此獲得500元之報酬後，該詐欺集團成員復以事
    實欄二所示方式詐騙庚○○，使其陷於錯誤後匯款至甲○○遭詐
    騙之郵局帳戶內，而同日癸○○陪同戊○○至淡水後，由戊○○前
    往前開統一超商門市持詐得之該帳戶金融卡插入自動櫃員機
    後輸入密碼，提領其中5千元等情，業據證人即被害人甲○○
    、庚○○及同案被告戊○○證述在卷（見偵4729號卷第17至20頁
    、第51至54頁、第304至307頁、第352頁；原審卷第142至14
    7頁；本院卷第145至147頁、第215至216頁），並有甲○○所
    提寄貨單（代碼：Z00000000000、見偵4729號卷第58頁）、
    LINE對話紀錄擷圖（見偵4729號卷第59至69頁）、戊○○於統
    一超商取簿之監視器畫面翻拍照片（見偵7005號卷第43至47
    頁）、統一超商貨態查詢系統（見偵7005號卷第19頁）、戊○○於淡水統一超商提領該5千元之監視器錄影畫面翻拍照片
    （見偵4729號卷第133頁）、甲○○郵局帳戶交易明細、庚○○
    郵局帳戶交易明細（見偵7005號卷第75頁；本院卷第133頁
    ）附卷可稽，上開客觀事實且為癸○○所不爭執，是此部分之
    事實即堪認定。
三、癸○○雖曾辯稱其當日只是在淡水逛街，然證人即同案被告戊○○於偵查中已明確證稱癸○○當日至淡水是負責把風等語（見
    偵4729號卷第304頁），並稱其提款時癸○○在旁邊（見偵472
    9號卷第352頁），癸○○於109年3月3日警詢中即坦承當日與
    戊○○等人一同搭計程車前來淡水，「我是擔任把風」，戊○○
    等人進入上開統一超商時，我知道他們是進去提領詐欺贓款
    ，我在超商外面把風，對方說我可以獲得1千元等語（見偵4
    719號卷第28至29頁），翌日於偵查中，癸○○並向檢察官具
    體供稱：109年1月7日前往淡水是戊○○他們領錢，我把風，
    把風報酬一天1千元。當天是微信的「AM」聯繫我，我當時
    跟「AM」說我不要做了，「AM」說他知道我現在在哪裡，我
    問他如何知道，他就把我家地址說出來，「AM」說我若不做
    他就來，那天我就去把風，是「AM」指示我在指定地點等待
    等語（見偵4719號卷第300至302頁），嗣於同年4月8日偵查
    中，癸○○復再次向檢察官確認，和戊○○等人去淡水時，他們
    去領款，我把風等語（見偵4719號卷第347至348頁），癸○○
    上開所述，除與前引戊○○於偵查中所證相符外，亦與戊○○所
    證當日是「AM」指示集合此情一致（見偵4719號卷第17頁）
    。參以癸○○於偵查中能具體陳述其經「AM」聯繫後一開始推
    辭之過程，暨自承把風可獲得每日1千元報酬此情，自堪認
    其與戊○○等人專程搭計程車由楊梅前往淡水領款，乃是擔任
    把風之工作甚明。戊○○雖於原審改稱癸○○此次來淡水並非擔
    任把風云云，然此與其上開偵查中所述及癸○○於警詢、偵查
    中所述已然不符，又戊○○於原審稱是其約癸○○去淡水逛街，
    亦與癸○○前於警詢中所述是由「AM」聯繫後指示集合此節相
    違，戊○○於原審經詰問後並確認其前於偵查中有提及「癸○○
    只有把風」此語，而所謂把風是指在旁邊或附近（見原審卷
    第146至147頁），亦與癸○○所辯下車後大家各走各的，我不
    知道戊○○他們去了哪裡，我是去逛街云云不同（見原審卷第
    186頁），戊○○於原審所證既有諸多瑕疵，顯見其無非是基
    於朋友情誼，為應和癸○○於原審翻易前詞改為否認犯行之主
    張，而為之脫罪之詞，自無從憑採。
四、按共同正犯，係共同實行犯罪行為之人，在共同意思範圍內
    ，各自分擔犯罪行為之一部，相互利用他人之行為，以達其
    犯罪之目的，其成立不以全體均參與實行犯罪構成要件之行
    為為要件。又共同正犯之意思聯絡，原不以數人間直接發生
    者為限，即有間接之聯絡者，亦包括在內。如甲分別邀約乙
    、丙犯罪，雖乙、丙間彼此並無直接之聯絡，亦無礙於其為
    共同正犯之成立（最高法院77年台上字第2135號判例意旨參
    照），是以共同之行為決意不以共同正犯間均相互認識為要
    件。而電話或通訊軟體詐騙集團之犯罪型態，自籌設機房、
    收集人頭電話門號及金融機構帳戶、撥打電話或傳送訊息實
    行詐騙、自人頭帳戶提領款項、或直接自被害人處取得現金
    或財物，乃係需由多人縝密分工方能完成之犯罪，其參與實
    行各個分工之人，縱非全然認識或確知彼此參與分工細節，
    然其等對於各別係從事該等犯罪行為之一部既有所認識，且
    以共同犯罪意思為之，即應就加重詐欺取財所遂行各階段行
    為全部負責。查本案癸○○所屬詐欺集團成員係以事實欄二所
    示方式對被害人庚○○施以詐術，令其陷於錯誤後，依照集團
    之指示，將款項匯入該集團事先取得並掌控之帳戶內，再由
    擔任車手之戊○○收取持該帳戶之金融卡後提領款項再上繳其
    他詐欺集團成員，癸○○則在旁把風，各成員所為不僅均係該
    詐欺集團犯罪計畫之重要環節，且皆係以自己共同犯罪之意
    思，各分擔犯罪構成要件之行為或犯罪構成要件以外之行為
    ，是癸○○與實際接觸被害人實行詐術之成員間，縱非全然認
    識或確知彼此參與分工細節，然對於其自身與該集團成員係
    各別從事所屬詐欺集團整體犯罪行為之一部有所認識，進而
    基於共同之犯罪意思而為之，並相互利用他人之行為，以遂
    行犯罪之目的，揆諸前揭說明，癸○○與戊○○、「AM」暨其等
    所屬詐欺集團其他分工成員間，就此次犯行有犯意聯絡及行
    為分擔，應論以共同正犯，就所參與犯行所生之全部犯罪結
    果共同負責。
五、綜上所述，癸○○上開所辯，並非可採，本案事證明確，癸○○
    犯行堪以認定，應依法論科。　　
參、論罪部分：
一、核癸○○所為，係犯刑法第339條之4第1項第2款之三人以上共
    同詐欺取財罪、同法第339條之2第1項以不正方法由自動付
    款設備取得他人之物。又上開加重詐欺罪為法定刑1年以上7
    年以下有期徒刑之罪，屬洗錢防制法第3條第1款所規定之特
    定犯罪，而本案詐欺集團成員，係以上開方式對被害人庚○○
    施以詐術，令其陷於錯誤後，依照集團之指示，將款項匯入
    該集團事先取得之甲○○郵局帳戶內，依該帳戶之交易明細資
    料等金流紀錄可對應找出庚○○所匯入之款項，即可特定該等
    款項屬於本案詐欺之特定犯罪所得，癸○○再與戊○○配合，由
    戊○○依指示提領款項後層層轉交上手，而無法知悉實際取得
    款項之人，客觀上顯已製造金流斷點，使該詐欺集團得以藉
    此掩飾該等詐欺犯罪所得之去向，是癸○○所為自非僅係為詐
    欺集團取得犯罪所得，並係兼為洗錢防制法第2條第2款之洗
    錢行為，亦應論以同法第14條第1項之一般洗錢罪。
二、癸○○與戊○○暨其等所屬詐欺集團其他分工成員間，就上開加
    重詐欺、非法由自動付款設備取款及洗錢犯行有犯意聯絡及
    行為分擔，應論以共同正犯，就所參與犯行所生之全部犯罪
    結果共同負責。
三、癸○○所犯上開加重詐欺、非法由自動付款設備取款及一般洗
    錢等罪間，屬一行為觸犯數罪名之想像競合犯，應依刑法第
    55條前段之規定，從一重依刑法第339條之4第1項第2款之三
    人以上共同詐欺取財罪處斷。
四、本案癸○○所屬詐欺集團雖係透過網際網路施行詐術，然本院
    衡諸現今詐騙方法多樣，癸○○既僅係依上層指示擔任車手提
    領款項時之把風工作，處於聽命行事之下層分工地位，未曾
    與被害人接觸，未必能知悉確切之詐騙手段，復無其他證據
    可資佐證，即難認癸○○所為亦構成以網際網路對公眾散布之
    加重詐欺取財罪態樣。
五、公訴意旨雖認癸○○上開所為，亦涉犯洗錢防制法第15條第1
    項第2款之洗錢罪嫌，惟按洗錢防制法第15條之特殊洗錢罪
    ，係在無法證明前置犯罪之特定不法所得，而未能依第14條
    之一般洗錢罪論處時，始予適用。倘能證明人頭帳戶內之資
    金係前置之特定犯罪所得，即應逕以一般洗錢罪論處，自無
    適用特殊洗錢罪之餘地。查本案癸○○所涉及者為詐欺集團成
    員係詐騙庚○○將款項匯入甲○○郵局帳戶內，乃屬有前置詐欺
    犯罪之洗錢行為，依前述說明，自應構成洗錢防制法第14條
    第1項之罪，起訴書認亦構成同法第15條第1項之罪，容有未
    恰，惟此部分成立犯罪，公訴意旨認與前揭經本院論罪部分
    有想像競合之裁判上一罪關係，本院爰就此部分不另為無罪
    之諭知。
六、按犯洗錢防制法第14條之罪，在偵查或審判中自白者，減輕
    其刑，洗錢防制法第16條第2項定有明文。復按想像競合犯
    係一行為觸犯數罪名，行為人犯罪行為侵害數法益皆成立犯
    罪，僅因法律規定從一重處斷科刑，而成為科刑一罪而已，
    自應對行為人所犯各罪均予適度評價，始能對法益之侵害為
    正當之維護。因此法院於決定想像競合犯之處斷刑時，雖以
    其中最重罪名之法定刑作為裁量之準據，惟具體形成宣告刑
    時，亦應將輕罪之刑罰合併評價。基此，除非輕罪中最輕本
    刑有較重於重罪之最輕本刑，而應適用刑法第55條但書規定
    重罪科刑之封鎖作用，須以輕罪之最輕本刑形成處斷刑之情
    形以外，則輕罪之減輕其刑事由若未形成處斷刑之外部性界
    限，自得將之移入刑法第57條或第59條之科刑審酌事項內，
    列為是否酌量從輕量刑之考量因子。是法院倘依刑法第57條
    規定裁量宣告刑輕重時，一併具體審酌輕罪部分之量刑事由
    ，應認其評價即已完足，尚無過度評價或評價不足之偏失（
    最高法院109年度台上字第3936號判決意旨參照）。癸○○於
    警詢、偵查中業已坦承於戊○○提領款項時擔任把風工作，應
    認其就所犯洗錢防制法第14條第1項之一般洗錢罪已為自白
    ，揆諸前揭說明，即應依洗錢防制法第16條第2項之規定減
    輕其刑，並由本院依刑法第57條量刑時一併衡酌此減輕其刑
    事由，併此敘明。
肆、撤銷原判決關於癸○○部分之理由及科刑審酌事項：
一、本案癸○○所為應構成上開加重詐欺、非法由自動付款設備取
    款及一般洗錢等罪，業經本院論述如前，原審未察，遽為癸○○無罪之諭知，尚有違誤，檢察官執此上訴，為有理由，即
    應由本院就原判決關於癸○○部分予以撤銷改判。
二、本院爰以行為人之責任為基礎，審酌癸○○正值青年，不思以
    正當管道賺取財物，明知詐騙集團對社會危害甚鉅，竟為貪
    圖報酬而犯本案，其與共犯所為造成無辜民眾受騙而受有金
    錢損失，且亦因癸○○所為掩飾犯罪所得之去向，致使執法人
    員難以追查其他正犯之真實身分，兼衡癸○○本案所涉提領金
    額僅為5千元，被害人所受損害程度非重，癸○○於偵查中坦
    承犯行（此同為符合輕罪洗錢罪部分依洗錢防制法第16條第
    2項自白減刑之事由），然於法院審理時改口否認犯行，致
    犯後態度部分無從為對其較有利之酌量，迄亦未與被害人達
    成和解或賠償損失，其犯罪之動機、目的在於貪圖不法利益
    、犯罪手段，暨被告為本詐欺集團犯行前尚無前科之素行（
    見卷附被告前案紀錄表），犯案時未滿20歲，尚屬年少識淺
    ，高中肄業之教育程度，目前受僱從事餐飲業，與母親同住
    之家庭生活經濟狀況（見本院卷第214頁）等一切情狀，量
    處如主文第2項所示之刑。
三、本案戊○○所提領之款項癸○○並未經手，非其所實際獲取或具
    有共同處分權限，其亦稱並未實際領得把風之報酬，復無證
    據證明癸○○有實際分得犯罪所得，即無從依刑法第38條之1
    第1項、第3項規定宣告沒收、追徵。又戊○○所提領之款項已
    轉交上手，非癸○○所有或在其實際掌控中，不具所有權及事
    實上管領權，亦無從依洗錢防制法第18條規定諭知沒收，併
    此敘明。
乙、被告戊○○部分：　　
壹、上訴範圍：戊○○被訴如附表一、附表二所示部分經原審判處
    罪刑後，戊○○於本院撤回全部上訴（見本院卷第109頁及第1
    17頁之撤回上訴狀），檢察官則僅就起訴書附表三編號5即
    如事實欄二所載，戊○○於109年1月7日16時38分許，在位於
    新北市○○區○○路00號之統一超商渡船頭門市，持甲○○之郵局
    帳戶金融卡領取該帳戶內現金5千元（含手續費為5,005元）
    部分提起上訴（見本院卷第109頁），是原判決就戊○○關於
    附表一、附表二部分所判處罪刑即已確定，不在本院上訴審
    理範圍，本院就戊○○部分所審理者僅為前開起訴書附表三編
    號5部分，合先敘明。
貳、駁回此部分上訴之理由
一、原判決雖認戊○○就起訴書附表三編號5部分，固有前往上開
    淡水地區之統一超商渡船頭門市自動櫃員機領5千元（不含
    手續費），「惟觀諸告訴人甲○○前開郵局交易明細內容可知
    ，在被告戊○○提領上開款項10分鐘之前，於同日16時26分許
    有一筆15,000元之款項匯入，而該筆款項均非附表二所示之
    被害人所匯，而在上開款項匯入之前，附表二編號一至三所
    示之被害人匯入之款項均遭被告戊○○提領一空，此觀之上開
    郵局交易明細即明。而上開15,000元係何人所匯，匯入原因
    為何，是否屬其他被害人遭詐欺之款項，均有未明，此部分
    應待檢察官另行偵查後再為適法之處理；暨參以加重詐欺取
    財罪係侵害個人財產法益之犯罪，其罪數計算，依一般社會
    通念，應以被害人數、被害次數之多寡，決定其犯罪之罪數
    ，已如前述，則被告戊○○前述提領5,000元部分，既然不屬
    於附表二所示被害人之款項，即非附表二所示之犯罪事實所
    能涵攝，應屬檢察官不察之誤載，非屬本案起訴範圍，本院
    自無從併予審究，特此敘明。」（原判決理由欄貳、二、㈤
    、⑶，見原判決第10至11頁），然檢察官就此起訴書附表三
    編號5部分，除起訴加重詐欺取財罪外，並同時起訴刑法第3
    39條之2第1項以不正方法由自動付款設備取得他人之物罪、
    洗錢防制法第14條第1項之一般洗錢罪及同法第15條第1項第
    2款之特殊洗錢罪，此三罪均涉及戊○○此部分持所詐得甲○○
    金融卡至自動櫃員機提領款項5千元之行為，自應屬起訴範
    圍內。況檢察官係以戊○○與癸○○就上開部分為共同正犯一併
    起訴，原審就此部分判處癸○○無罪，顯已認屬起訴範圍內方
    為裁判，然就戊○○卻認此部分非屬起訴範圍，實亦有矛盾。
    再者，原審若認此部分所載之犯罪事實不明，應依刑事訴訟
    法第273條第6項規定，以裁定定期命檢察官補正，逾期未為
    補正，可認其此部分起訴之程式違背規定，而依同法第303
    條第1款規定諭知不受理判決，不能因此即認該部分並非在
    起訴範圍內，從而原判決認此部分（起訴書附表三編號5）
    非屬起訴範圍而未予裁判，顯有已受請求事項未予判決之違
    法。
二、惟原判決雖有上開違誤，且為檢察官上訴意旨所指摘，但原
    判決就戊○○此部分既未裁判，即仍繫屬於原審法院，應由原
    審法院就此部分補充判決，上訴意旨認原判決此部分有誤應
    予撤銷（見本院卷第27頁上訴書第二點），尚有誤會，其此
    部分之上訴為無理由，即應予駁回。
據上論斷，應依刑事訴訟法第368條、第369條第1項、第364條、
第299條第1項前段，洗錢防制法第14條第1項，刑法第11條、第2
8條、第339條之2第1項、第339條之4第1項第2款、第55條，判決
如主文。
本案經檢察官蔡顯鑫到庭執行職務。
中　　華　　民　　國　　111 　年　　4 　　月　　21　　日
                  刑事第二十庭  審判長法　官  王復生
                                      法　官  蕭世昌
                                      法　官  張紹省
以上正本證明與原本無異。
如不服本判決，應於收受送達後20日內向本院提出上訴書狀，其
未敘述上訴之理由者並得於提起上訴後20日內向本院補提理由書
（均須按他造當事人之人數附繕本）「切勿逕送上級法院」。
                                      書記官  莫佳樺
中　　華　　民　　國　　111 　年　　4 　　月　　21　　日
附錄：本案論罪科刑法條全文
刑法第339條之2第1項
意圖為自己或第三人不法之所有，以不正方法由自動付款設備取
得他人之物者，處3 年以下有期徒刑、拘役或30萬元以下罰金。

刑法第339條之4
犯第339 條詐欺罪而有下列情形之一者，處1 年以上7 年以下有
期徒刑，得併科1 百萬元以下罰金：
一、冒用政府機關或公務員名義犯之。
二、三人以上共同犯之。
三、以廣播電視、電子通訊、網際網路或其他媒體等傳播工具，
對公眾散布而犯之。
前項之未遂犯罰之。

洗錢防制法第14條
有第二條各款所列洗錢行為者，處7 年以下有期徒刑，併科新臺
幣5 百萬元以下罰金。
前項之未遂犯罰之。
前二項情形，不得科以超過其特定犯罪所定最重本刑之刑。

附表一：
編號 被害人 詐  騙  時  間  與  方  式 詐得之金融機構帳戶   原判決主文  1 甲○○ 詐欺集團不詳成員於109 年1月4 日18時54分許錢某時許，在網路刊登申辦貸款之不實訊息，甲○○經由友人之告知得知上開訊息，遂與之聯繫，詐欺集團向甲○○佯稱：可提供借款10萬元，惟其需提供銀行帳戶存摺2 本、提款卡及密碼等資料以供匯款云云，使甲○○陷於錯誤，而依指示，於109 年1 月4 日19時52分許，在雲林縣○○鄉○○路000 號統一超商水林門市，將其所申辦如右欄帳戶之存摺、金融卡及密碼，寄送予真實姓名年籍不詳、自稱「張* 智」之人。 中華郵政公司水林郵局帳號00000000000000號帳戶、華南商業銀行帳號虎尾分行000000000000號帳戶 戊○○犯三人以上共同詐欺取財罪，處有期徒刑壹年壹月。 

附表二：（依照匯款時序編列、幣別：新臺幣，下均同）
編號 被害人 詐  騙  時  間  與  方  式 匯款時間與金額 匯入之帳戶 提領時間與金額 提領之地點 原判決主文  1 乙○○(提告） 詐欺集團於109 年1 月6 日22時2 分前某時許，在臉書網站佯登販售IPHONE手機之不實訊息，經乙○○瀏覽後與該集團某成員聯繫，致乙○○陷於錯誤而匯款（即起訴書附表二編號3 ）。 於同年月7 日11時34分許，匯款19,000元。 甲○○所有之水林郵局帳號：00000000000000號帳戶 同日13時46分、48分許，分別提領2 萬元（不含手續費，下均同）、2 萬元、4千元（即起訴書附表三編號1至3） 桃園市○○區○○○路0 段000 號全家便利商店金立門市 戊○○犯三人以上共同詐欺取財罪，處有期徒刑壹年貳月。  2 李菘國（提告） 詐欺集團於109 年1 月7 日10時前某時許，在旋轉拍賣網站刊登販售IPHONE手機之不實訊息，李菘國瀏覽後與該集團某成員聯繫，致李菘國陷於錯誤而匯款（即起訴書附表二編號1 ）。 於同日11時57分許，匯款15,000元。    戊○○犯三人以上共同詐欺取財罪，處有期徒刑壹年貳月。  3 己○○（提告） 詐欺集團於109 年1 月7 日13時前某時許，在網站刊登販售單眼相機之不實訊息，己○○瀏覽後與該集團某成員聯繫，致其陷於錯誤而匯款（即起訴書附表二編號6 ）。 於同日14時6分許，匯款15,000元。  同日14時17分許，提領15,000元（即起訴書附表三編號4） 桃園市○○區○○路0段000 號統一超商政群門市 戊○○犯三人以上共同詐欺取財罪，處有期徒刑壹年貳月。  4 辛○○（提告） 詐欺集團於109 年1 月7 日12時前某時許，在旋轉拍賣網站刊登販售IPHONE手機之不實訊息，辛○○瀏覽後與該集團某成員聯繫，其因此陷於錯誤而匯款（即起訴書附表二編號4）。 於同日17時37分許，匯款23,000元。  於同日17時39分、40分許，分別提領2 萬元、16,000元（即起訴書附表三編號6、7） 桃園市○○區○○村○○0 ○0 號統一超商內海門市 戊○○犯三人以上共同詐欺取財罪，處有期徒刑壹年貳月。  5 壬○○（提告） 詐欺集團於109 年1 月7 日16時50分前某時許，在臉書網站刊登販售IPHONE手機之不實訊息，壬○○瀏覽後與該集團某成員聯繫，致其陷於錯誤而匯款（即起訴書附表二編號2 ）。 於同日18時2分許，匯款17,000元。  彭○翌於同日18時21分許，提領17,000元 新竹縣竹北市長青路統一超商門市 戊○○犯三人以上共同詐欺取財罪，處有期徒刑壹年貳月。  6 丙○○ 詐欺集團於109 年1 月7 日18時25分前某時許，在旋轉拍賣網站刊登販售IPHONE手機之不實訊息，丙○○瀏覽後與該集團某成員聯繫，致其陷於錯誤而匯款（即起訴書附表二編號5 ）。 於同日20時33分許，匯款18,000元。  於同日20時45分、46分許，分別提領17,000元、1,000 元（即起訴書附表三編號 8、9） 桃園市○○區○○路0段000 巷0號統一超商高尚門市 戊○○犯三人以上共同詐欺取財罪，處有期徒刑壹年貳月。  7 丁○○ 詐欺集團成員於109 年1 月7日21時31分前某時，在臉書網站刊登販售IPHONE手機之不實訊息，丁○○瀏覽後與該集團某成員聯繫，致其陷於錯誤而匯款。（即起訴書附表二編號7 ） 於同日21時31分許，匯款17,000元。  同日21時56分許，提領5 千元（即起訴書附表三編號10） 桃園市○○區○○路00號光華郵局 戊○○犯三人以上共同詐欺取財罪，處有期徒刑壹年貳月。